臺灣高等法院刑事裁定
109年度聲字第378號
聲  請  人  臺灣高等檢察署檢察官
受  刑  人  王崇羽



上列聲請人因受刑人數罪併罰有二裁判以上，聲請定其應執行之
刑（109年度執聲字第44號），本院裁定如下：          
    主  文
王崇羽犯如附表所示各罪所處之刑，應執行有期徒刑肆年肆月。
    理  由
一、聲請意旨略以：受刑人王崇羽因過失傷害等數罪，先後經判
    決確定如附表，應依刑法50條第1項但書第1款、第2項、第5
    3條、第51條第5款規定，定其應執行之刑，爰依刑事訴訟法
    第477條第1項聲請裁定等語。
二、按裁判確定前犯數罪者，併合處罰之。但有下列情形之一者
    ，不在此限：一、得易科罰金之罪與不得易科罰金之罪。二
    、得易科罰金之罪與不得易服社會勞動之罪。三、得易服社
    會勞動之罪與不得易科罰金之罪。四、得易服社會勞動之罪
    與不得易服社會勞動之罪。前項但書情形，受刑人請求檢察
    官聲請定應執行刑者，依第51條規定定之；數罪併罰，有二
    裁判以上者，依刑法第51條之規定，定其應執行之刑；又宣
    告多數有期徒刑者，於各刑中之最長期以上，各刑合併之刑
    期以下，定其刑期。但不得逾30年，刑法第50條、第53條及
    第51條第5款分別定有明文。次按刑事訴訟法第370條第2項
    、第3項，已針對第二審上訴案件之定應執行之刑，明定有
    不利益變更禁止原則之適用；而分屬不同案件之數罪併罰，
    倘一裁判宣告數罪之刑，曾經定其執行刑，再與其他裁判宣
    告之刑定其執行刑時，在法理上亦應同受此原則之拘束（最
    高法院103年度第14次刑事庭會議決議意旨參照）。再按數
    罪併罰中之一罪，依刑法規定得易科罰金，若因與不得易科
    罰金之他罪合併處罰結果而不得易科罰金時，原可易科罰金
    部分所處之刑，自亦無庸為易科折算標準之記載（司法院釋
    字第144號解釋意旨參照）。
三、經查：本件受刑人王崇羽因過失傷害等數罪，先後經判決確
    定如附表所示之刑（附表編號2部分，聲請書備註欄原記載
    「基隆地檢107年度執字第3963號」應更正為「士林地檢107
    年度執字第3963號」），有上開各罪刑事判決及本院被告前
    案紀錄表各1份在卷可憑。上開各罪均係在附表編號1所示之
    罪判決確定前所犯，且本院為犯罪事實最後判決之法院。其
    中附表編號1至12所示之罪，係處不得易科罰金之刑，附表
    編號13至14所示之罪，係處得易科罰金之刑，合於刑法第50
    條第1項但書第1款之情形，依刑法第50條第2項規定，須經
    受刑人請求檢察官聲請定其應執行刑，始得依刑法第51條規
    定定之。本件受刑人業於民國108年12月25日請求檢察官就
    附表所示之罪，聲請合併定應執行刑，此有臺灣宜蘭地方檢
    察署依102年1月25日修正施行之刑法第50條調查受刑人是否
    聲請定應執行刑調查表1份在卷可稽，是本件聲請人聲請定
    應執行刑，本院審核認為正當。
四、爰參酌附表所示各罪宣告刑總和上限、各刑中最長期，及附
    表編號1至2、3至10、11至12所示各罪所處之刑，分別曾經
    臺灣士林方法院107年度聲字第939號裁定、臺灣基隆地方法
    院107年度易字第107號判決、同法院107年度易字第418號判
    決定應執行有期徒刑1年2月、2年、1年，並審酌受刑人犯附
    表編號1至13所示均為加重竊盜罪，編號14為過失傷害罪，
    各罪之犯罪情節及行為次數等情，就其所犯附表所示各罪為
    整體非難評價，定如主文所示之應執行刑。又受刑人所犯附
    表編號13至14所示之罪雖係處得易科罰金之刑，然因與附表
    編號1至12所示之罪判處不得易科罰金之刑合併定其應執行
    刑，自亦無庸為易科罰金折算標準之記載。
據上論斷，應依刑事訴訟法第477條第1項，刑法第50條第2項、
第53條、第51條第5款，裁定如主文。
中　　華　　民　　國　　109 　年　　2 　　月　　13　　日
                  刑事第七庭  審判長法　官  孫惠琳
                                    法　官  連雅婷
                                    法　官  戴嘉清　
以上正本證明與原本無異。                                
不得抗告。
　　　　　　　　　　　　　　　　　　書記官  高建華
中　　華　　民　　國　　109 　年　　2 　　月　　14　　日
附表：
編號  1 2 3 罪名  竊盜 竊盜 竊盜 宣告刑  有期徒刑7月 有期徒刑8月 有期徒刑8月 犯罪日期   106年11月29日 106年10月21日 106年09月12日 偵查(自訴) 機關年度案號  基隆地檢107年度偵字第1121號 士林地檢107年度偵字第1513號 基隆地檢106年度偵字第6177號、6180號、107年度偵字第348號 最後 事實審 法院 基隆地院 士林地院 基隆地院  案號 107年度易字第192號 107年度審易字第505號 107年度易字第107號  判決日期  107年04月25日 107年05月07日 107年05月31日 確定 判決  法院 基隆地院 士林地院 基隆地院  案號 107年度易字第192號 107年度審易字第505號 107年度易字第107號  判決 確定日期 107年05月18日 107年06月05日 107年06月25日 是否得為易科罰金之案件  否 否 否 備註  基隆地檢107年度執字第1675號 士林地檢107年度執字第3963號 基隆地檢107年度執字第2252號   編號1至2裁定定應執行有期徒刑1年2月  編號3至10判決定應執行有期徒刑2年 

編號  4 5 6 罪名  竊盜 竊盜 竊盜 宣告刑  有期徒刑9月 有期徒刑7月 有期徒刑8月 犯罪日期   106年10月07日 106年10月14日 106年10月21日 偵查(自訴) 機關年度案號  基隆地檢106年度偵字第6177號、6180號、107年度偵字第348號 基隆地檢106年度偵字第6177號、6180號、107年度偵字第348號 基隆地檢106年度偵字第6177號、6180號、107年度偵字第348號 最後 事實審 法院 基隆地院 基隆地院 基隆地院  案號 107年度易字第107號 107年度易字第107號 107年度易字第107號  判決日期  107年05月31日 107年05月31日 107年05月31日 確定 判決 法院 基隆地院 基隆地院 基隆地院  案號 107年度易字第107號 107年度易字第107號 107年度易字第107號  判決 確定日期 107年06月25日 107年06月25日 107年06月25日 是否得為易科罰金之案件  否 否 否 備註  基隆地檢107年度執字第2252號 基隆地檢107年度執字第2252號 基隆地檢107年度執字第2252號   編號3至10判決定應執行有期徒刑2年   

編號  7 8 9 罪名  竊盜 竊盜 竊盜 宣告刑  有期徒刑8月 有期徒刑8月 有期徒刑7月 犯罪日期   106年10月22日 106年10月22日 106年10月22日 偵查(自訴) 機關年度案號  基隆地檢106年度偵字第6177號、6180號、107年度偵字第348號 基隆地檢106年度偵字第6177號、6180號、107年度偵字第348號 基隆地檢106年度偵字第6177號、6180號、107年度偵字第348號 最後 事實審 法院 基隆地院 基隆地院 基隆地院  案號 107年度易字第107號 107年度易字第107號 107年度易字第107號  判決日期  107年05月31日 107年05月31日 107年05月31日 確定 判決 法院 基隆地院 基隆地院 基隆地院  案號 107年度易字第107號 107年度易字第107號 107年度易字第107號  判決 確定日期 107年06月25日 107年06月25日 107年06月25日 是否得為易科罰金之案件  否 否 否 備註  基隆地檢107年度執字第2252號 基隆地檢107年度執字第2252號 基隆地檢107年度執字第2252號   編號3至10判決定應執行有期徒刑2年   

編號  10 11 12 罪名  竊盜 竊盜 竊盜 宣告刑  有期徒刑7月 有期徒刑9月 有期徒刑7月 犯罪日期   106年10月23日 106年09月26日 106年09月30日 偵查(自訴) 機關年度案號  基隆地檢106年度偵字第6177號、6180號、107年度偵字第348號 基隆地檢107年度偵字第3004號 基隆地檢107年度偵字第3004號 最後 事實審 法院 基隆地院 基隆地院 基隆地院  案號 107年度易字第107號 107年度易字第418號 107年度易字第418號  判決日期  107年05月31日 107年10月17日 107年10月17日 確定 判決 法院 基隆地院 基隆地院 基隆地院  案號 107年度易字第107號 107年度易字第418號 107年度易字第418號  判決 確定日期 107年06月25日 107年11月08日 107年11月08日 是否得為易科罰金之案件  否 否 否 備註  基隆地檢107年度執字第2252號 基隆地檢107年度執字第3715號 基隆地檢107年度執字第3715號   編號3至10判決定應執行有期徒刑2年 編號11至12判決定應執行有期徒刑1年  

編號  13 14 (以下空白) 罪名  竊盜 過失傷害  宣告刑  有期徒刑6月 有期徒刑3月  犯罪日期   106年10月13日 106年10月06日  偵查(自訴) 機關年度案號  基隆地檢107年度偵字第3004號 宜蘭地檢106年度偵字第6954號  最後 事實審 法院 基隆地院 本院   案號 107年度易字第418號 108年度交上易字第260號   判決日期  107年10月17日 108年11月12日  確定 判決 法院 基隆地院 本院   案號 107年度易字第418號 108年度交上易字第260號   判決 確定日期 107年11月08日 108年11月12日  是否得為易科罰金之案件  是 是  備註  基隆地檢107年度執字第3716號 宜蘭地檢108年度執字第3433號